臺灣高等法院高雄分院刑事判決　　　　 94年度上訴字第854號
上　訴　人　臺灣屏東地方法院檢察署檢察官
被　　　告　甲○○
上列上訴人因被告違反毒品危害防制條例案件，不服臺灣屏東地
方法院94年度訴字第223 號中華民國94年4月28日第一審判決（
起訴案號：臺灣屏東地方法院檢察署94年度毒偵字第406 號），
提起上訴（移送本院併辦案號：同署94年度毒偵字第1196號），
本院判決如下：
    主  文
原判決撤銷。
甲○○連續施用第一級毒品，處有期徒刑柒月；又連續施用第二
級毒品，處有期徒刑肆月。應執行有期徒刑玖月。
    事  實
一、甲○○曾於民國93年間，因施用毒品案件，經台灣屏東地方
    法院以93年度毒聲字第409 號裁定送觀察、勒戒後，認無繼
    續施用毒品之傾向，於93年10月27日釋放，並由臺灣屏東地
    方法院檢察署檢察官於同日以93年度毒偵緝字第131 號為不
    起訴處分確定。詎仍不知悔改，復基於施用第二級毒品之概
    括犯意，於93年11月22日晚上，在屏東縣萬丹鎮○○村○○
    街○段92巷21弄9 號，以將甲基安非他命放入玻璃球內用火
    燒烤成煙霧後以口吸食之方式，施用第二級毒品甲基安非他
    命一次；又於93年12月20日晚間7 時許，在屏東縣潮州鎮○
    ○里○○路15號住處，以同一方式，施用第二級毒品甲基安
    非他命一次；又基於施用第一級毒品之概括犯意，於93年11
    月22日晚上，在屏東縣萬丹鎮○○村○○街○段92巷21弄9
    號，以將海洛因置入香菸點火吸食之方式，施用第一級毒品
    海洛因一次，復於同年12月21日上午9 時許，在屏東縣潮州
    鎮○○里○○路15號住處，以同一方式，施用第一級毒品海
    洛因一次。嗣於(一)93年11月23日下午17時3 分，在屏東縣萬
    丹鎮○○村○○街○段92巷21弄9 號為警查獲，復於(二)93年
    12 月22 日下午1 時30分，在屏東縣潮州鎮○○路○段2 巷
    44號為警查獲，並均予採尿送驗。
二、案經屏東縣警察局屏東分局報告臺灣屏東地方法院檢察署檢
    察官偵查起訴，並經屏東縣警察局屏東分局報告臺灣屏東地
    方法院檢察署檢察官轉送本院併辦審理。
    理　由
一、上揭事實，業據被告甲○○於警詢、偵查、原審及本院審理
    中坦承不諱，被告前後2 次為警查獲所採集之尿液，經檢驗
    結果，均呈嗎啡及甲基安非他命陽性反應，有屏東縣衛生局
    93年12月8 日屏縣衛檢六字第930475號、93年12月29日屏縣
    衛檢六字第930513號煙毒及麻醉藥品類委託檢驗結果通知書
    2 份及尿液初步檢驗結果照片（警卷第12、13頁、併案警卷
    第49頁）在卷可佐，堪認被告之自自與事實相符，依刑事訴
    訟法第156 條第1 項規定，自得為證據。又被告曾於93年間
    ，因施用毒品案件，經原審法院以93年度毒聲字第409 號裁
    定送觀察、勒戒後，認無繼續施用毒品之傾向，於93年10月
    27日釋放，並由臺灣屏東地方法院檢察署檢察官於同日以93
    年度毒偵緝字第131 號為不起訴處分確定，有臺灣高等法院
    被告前案紀錄表、臺灣屏東地方法院檢察署刑案資料查註紀
    錄表及不起訴處分書附卷足憑，被告於觀察、勒戒執行完畢
    釋放後五年內，再度施用毒品，事證明確，犯行堪以認定。
二、查海洛因、甲基安非他命分別為毒品危害防制條例第2 條第
    2 項第1 款、第2 款所規定之第一級、第二級毒品，不得非
    法持有、施用，核被告所為，係犯同條例第10條第1 項之施
    用第一級毒品罪及同條第2 項之施用第二級毒品罪，被告施
    用毒品期間持有第一級、第二級毒品之低度行為，均分別為
    施用之高度行為所吸收，不另論罪。被告先後2 次施用第一
    級毒品海洛因，以及先後2 次施用第二級毒品甲基安非他命
    之犯行，均時間緊接，犯罪構成要件相同，顯係基於概括犯
    意反覆為之為之，應依連續犯之規定各論以一罪。公訴人就
    被告於93年11月22日晚上，施用第一級毒品海洛因及施用第
    二級毒品甲基安非他命之行為，雖未起訴，但此部分與起訴
    部分分別有連續犯之裁判上一罪關係，為起訴效力所及，本
    院自得併予審理。被告所犯2 罪間，犯意各別，罪名不同，
    應予分論併罰。
三、原審據以論罪科刑，固非無見。但被告於93年11月22日晚上
    ，施用第一級毒品海洛因及施用第二級毒品甲基安非他命之
    行為，原審未及審酌，自有未洽。檢察官上訴意旨，執此指
    摘原判決不當，為有理由，自應由本院將原判決撤銷改判。
    爰審酌被告前科素行、本件犯罪之動機、目的、施用毒品次
    數均為2 次，及事後坦認犯行，態度良好等一切情狀，分別
    量處如主文第2 項所示之刑，並定其應執行刑。
據上論結，應依刑事訴訟法第369 條第1 項前段、第364 條、第
299 條第1 項前段，毒品危害防制條例第10條第1 項、第2 項，
刑法第11條、第56條、第51條第5款，判決如主文。
本案經檢察官張金塗到庭執行職務。
中　　華　　民　　國　　94　　年　　8　　 月　　4 　　日
                  刑事第九庭    審判長法  官  張明松
                                      法  官  郭玫利
                                      法  官  任森銓
中　　華　　民　　國　　94　　年　　8 　　月　　4 　　日
以上正本證明與原本無異。
如不服本判決應於收受本判決後10日內向本院提出上訴書狀，其
未敘述上訴理由者，並得於提起上訴後10日內向本院補提理由書
狀（均須按他造當事人之人數附繕本）「切勿逕送上級法院」。
中　　華　　民　　國　　94　　年　　8 　　月　　4 　　日
　　　　　　　　　　　　　　　　　　　書記官  蘇恒仁
附錄本件判決論罪科刑法條：
毒品危害防制條例第10條
施用第一級毒品者，處 6 月以上 5 年以下有期徒刑。
施用第二級毒品者，處 3 年以下有期徒刑。
